【裁判字號】    95,易緝,36
【裁判日期】    950403
【裁判案由】    竊盜
【裁判全文】
臺灣板橋地方法院刑事判決              95年度易緝字第36號
公  訴  人  臺灣板橋地方法院檢察署靳股檢察官
被      告  丙○○
                    現於臺灣臺北看守所羈押中
上列被告因竊盜案件，經檢察官提起公訴（九十四年度偵字第三
八四七號），本院依簡式審判程序審理，判決如下：
    主  文
丙○○連續攜帶兇器竊盜，累犯，處有期徒刑壹年。
    事  實
一、丙○○前曾因竊盜案案件，經本院於民國九十二年六月二十
    七日以九十一年度易字第三四五五號判決判處有期徒刑六月
    確定，甫於九十三年二月八日縮刑期滿執行完畢。詎不知悔
    改，竟基於意圖為自己不法所有之概括犯意，連續於九十三
    年六月二日十九時四十三分許、同年月五日十五時十二分許
    ，先於路旁撿拾之他人棄置鐵棍一支（起訴書記載為鐵撬，
    未據扣案），旋即攜帶此客觀上足以對人之身體、生命構成
    威脅之兇器，至乙○○經營位在臺北縣板橋市○○街三十號
    一樓之「金龍素食店」，撬開後門拉鎖，將後門拆卸而步入
    店內（該處係無人居住之營業場所，當時均未營業）竊取財
    物，分別竊得新臺幣（下同）一萬元、三千元之硬幣得逞，
    復於同年月十日十三時三十一分許，以相同方式，進入上址
    行竊，惟未竊得財物而不遂，嗣後均將上開攜帶之鐵棍棄置
    原撿拾之處所。丙○○又於同年七月二日十二時許，在臺北
    縣板橋市○○路○段二十三號之板橋市立圖書館內，趁甲○
    ○疏未注意之際，徒手竊取甲○○放置於桌上之行動電話一
    支得逞。嗣警循線於九十三年七月九日十二時許，在上揭板
    橋市立圖書館內查獲。
二、案經乙○○、甲○○訴由臺北縣政府警察局板橋分局移送臺
    灣板橋地方法院檢察署檢察官偵查起訴。本院於準備程序進
    行中，丙○○就被訴事實為有罪之陳述，經告知簡式審判程
    序之旨，並聽取各當事人之意見後，本院合議庭裁定以簡式
    審判程序審理。
    理  由
一、上揭犯罪事實，業據被告丙○○於警詢以及本院審理時均坦
    承不諱，核與證人乙○○、甲○○證稱其等遭竊之情節大致
    相符，並有搜索筆錄一份、監視錄影器翻拍照片共七幀、指
    認照片共一紙、臺北縣板橋地政事務所函覆一份、臺灣大哥
    大股份有限公司函覆一份、圖書館現場照片共十張暨現場圖
    一紙附卷可資佐證，足認被告前揭自白與事實相符，堪予採
    信。又本案被告所持之竊盜工具鐵棍雖未扣案，惟既屬金屬
    材質器物，且足以撬開金屬製門鎖，業據被告在本院審理中
    供承在卷，顯示質地堅硬，依一般之經驗法則，在客觀上足
    以對人之生命、身體構成危害，自係刑法第三百二十一條第
    一項第三款所稱之兇器，亦可認定。本件事證明確，被告犯
    行已堪認定，自應依法論科。
二、核被告所為，係犯刑法第三百二十一條第一項第三款之攜帶
    凶器之加重竊盜罪、同法第三百二十一條第二項、第一項第
    三款之加重竊盜罪未遂以及同法第三百二十條第一項之普通
    竊盜罪。又被告所犯上揭竊盜犯行，時間緊接，所犯係基本
    犯罪構成要件相同之罪，顯基於概括犯意而為之，雖有加重
    竊盜、加重竊盜未遂及普通竊盜之分，然其基本犯罪構成要
    件相同，仍成立連續犯，應依刑法第五十六條之規定，從一
    情節較重之攜帶凶器之加重竊盜罪論處，並加重其刑。又被
    告前曾因竊盜案案件，經本院於九十二年六月二十七日以九
    十一年度易字第三四五五號判決判處有期徒刑六月確定，甫
    於九十三年二月八日縮刑期滿執行完畢，有臺灣高等法院被
    告刑案紀錄表一份附卷可按，其於刑之執行完畢後五年內，
    再犯本件有期徒刑以上之刑之罪，為累犯，應依刑法第四十
    七條之規定遞予加重其刑。審酌被告有偽造有價證券、竊盜
    等前科，素行不良，甫因夜間侵入住宅竊盜未遂（本院於九
    十一年度易字第三四五五號）經執行有期徒刑六月，於九十
    三年二月九日出監，竟旋即再犯，復於審理中逃匿，經通緝
    始緝獲到案，顯見其猶心存僥倖，應予非難，且被告四肢健
    全，不思自食其力賺取錢財，竟屢次攜帶兇器拆卸屋門入內
    竊取他人財物，膽大妄為，更致民眾人人自危，嚴重破壞社
    會秩序，亦顯示前次刑之宣告及執行仍未收警惕之效，自應
    施以相當之刑罰，以期收教化之功能，兼衡其經查獲後自知
    事證明確，未為無謂辯解而坦認犯行等一切情狀，量處如主
    文所示之刑，以示警懲。至被告持以犯本罪所用之鐵棍一支
    ，並未扣案，被告亦未以取得所有權之意思占有，業經被告
    供明在卷（見本院九十五年三月十日準備程序筆錄），既非
    被告所有之物，爰不為沒收之諭知，附此敘明。
據上論斷，應依刑事訴訟法第二百七十三條之一第一項、第二百
九十九條第一項前段，刑法第五十六條、第三百二十一條第一項
第三款、第四十七條，判決如主文。
本案經檢察官靳開聖到庭執行職務。
中    華    民    國    95    年    4     月    3     日
                  刑事第六庭    法  官  王偉光
以上正本證明與原本無異
如不服本判決應於送達後10日內向本院提出上訴狀
                                書記官  陳怡君
中    華    民    國    95    年    4     月    3     日
附錄本案論罪科刑法條全文：
中華民國刑法第321條
 犯竊盜罪而有左列情形之一者，處六月以上、五年以下有期徒刑
：
一  於夜間侵入住宅或有人居住之建築物、船艦或隱匿其內而犯
之者。
二  毀越門扇、牆垣或其他安全設備而犯之者。
三  攜帶兇器而犯之者。
四  結夥三人以上而犯之者。
五  乘火災、水災或其他災害之際而犯之者。
六  在車站或埠頭而犯之者。
前項之未遂犯罰之。


司法院資訊處製作；財團法人民間司法改革基金會備份。
